臺灣高等法院高雄分院刑事判決　　　　 93年度上訴字第993號
　　上　訴　人
　　即　被　告　甲○○
　　指定辯護人　吳剛魁　律師
上列上訴人因違反毒品危害防制條例案件，不服臺灣高雄地方法
院92年度訴字第68號中華民國93年7月26日第一審判決（起訴案
號：臺灣高雄地方法院檢察署91年度偵字第7872號），提起上訴
，本院判決如下：
    主  文
上訴駁回。
    事  實
一、甲○○與陳雅萍（另案經台灣高雄地方法院檢察署檢察官以
    91年度偵字第17774 號提起公訴，現由原審法院另案審理中
    ）共同基於販賣第一級毒品海洛因牟利之概括犯意聯絡，自
    91年3 月上旬某日起至同年4 月上旬某日止，於張崇銘欲購
    買毒品時，即撥打甲○○所有之0000000000號行動電話聯絡
    甲○○或陳雅萍，並約定交易數量、金額及地點之方式，連
    續在高雄縣岡山鎮○○○路112 號前，以每包新台幣（下
    同）2000元之價格，販賣第一級毒品海洛因予張崇銘共計10
    次，得款2 萬元。嗣於91年4 月12日上午11時許，為警前往
    高雄縣岡山鎮○○○路112 號11樓之1 執行搜索，並扣得海
    洛因17包（淨重81.66 公克，包裝重10.93 公克）、甲○○
    所有供販賣毒品所用之研磨機1 台、電子磅秤1 台、夾鏈袋
    5 大包、分裝用削尖吸管4 支等物。於警員執行搜索時，適
    有張崇銘以0000 000000 號行動電話撥打上開甲○○所有之
    0000000000號行動電話聯絡欲購買2000元之海洛因，經警員
    佯稱應允買賣後，於同日12時許，在約定交易海洛因之高雄
    縣岡山鎮○○○路112 號前逮捕張崇銘，而查悉上情。
二、案經高雄市政府警察局新興分局移送台灣高雄地方法院檢察
    署檢察官偵查起訴。
    理  由
壹、程序方面：
    按被告以外之人於審判外之言詞或書面陳述，除法律有規定
    者外，不得作為證據；被告以外之人於偵查中向檢察官所為
    之陳述，除顯有不可信之情況者外，得為證據；又被告以外
    之人於審判中，有死亡、身心障礙致記憶喪失或無法陳述、
    滯留國外或所在不明而無法傳喚或傳喚不到、到庭後無正當
    理由拒絕陳述之情形者，其於檢察事務官、司法警察官或司
    法警察調查中所為之陳述，經證明具有可信之特別情況，且
    為證明犯罪事實之存否所必要者，得為證據，刑事訴訟法第
    159 條第1 項、第159 條之1 第2 項、第159 條之3 分別定
    有明文。又被告以外之人於檢察事務官、司法警察官或司法
    警察調查中所為之陳述，與審判中不符時，其先前之陳述具
    有較可信之特別情況，且為證明犯罪事實存否所必要者，得
    為證據，刑事訴訟法第156 條第2 項、第159 條之2 分別定
    有明文。而所謂「被告以外之人」包括共同被告，此觀諸同
    法第一百五十九條之立法理由謂：「『被告以外之人』審判
    外之『言詞或書面』陳述，原則上均不得作為證據，而將共
    同被告、共犯、被害人等審判外之陳述，同列入傳聞法則之
    規範，不以證人審判外之陳述為限。」等語即明。是如共同
    被告於司法警察調查中所為之陳述與審判中不符，惟先前之
    陳述具有較可信之特別情況，且為證明犯罪所必須，復有其
    他證據可資佐證而非唯一證據時，仍得作為被告有罪判決之
    認定依據。至同法第287 條之2 則係指「法院」就「被告本
    人之案件」調查共同被告時，該共同被告應準用有關人證之
    規定者而言，是如非於法院審判中就被告本人之案件而為調
    查，即無該條規定之適用，自不得以共同被告於司法警察調
    查時未依人證之規定踐行具結程序，遽認其供述不具證據能
    力。查張崇銘於九十一年四月十二日警詢時供稱：警方於91
    年4 月12日下午12時許，持檢察官核發之搜索票前往被告住
    處執行搜索時，我此時在高雄市楠梓區先以行動電話號碼00
    00000000號撥打被告之行動電話0000000000號連絡前往被告
    112 號樓下時，我再次以行動電話撥打被告之行動電話告知
    我已到樓下，並將欲購買毒品之現金2000元置於駕駛座車門
    邊等候交易，此時警方就前來將我查獲，並當場比對我行動
    電話撥出打給被告之行動電話記錄；我係自九十一年三月初
    起，每次約二至三天就以2000元至3000元前往被告住處樓下
    購買海洛因施用，總共約向被告購買得十餘次左右毒品海洛
    因施用等語（見警卷第11頁）；嗣於同日檢察官偵訊時供稱
    ：「（如扣押物品清單所示之物何人所有？）向甲○○買，
    共於91年3 月間開始，每次二、三千元向他買，共買十多次
    。」等語（見台灣高雄地方法院檢察署91年度毒偵字第1648
    號卷第43頁反面）；證人張崇銘就其曾向被告及陳雅萍購買
    海洛因毒品乙節，核與被告於警詢時供稱：「（張崇銘於警
    方調查中明確指證你，自91年3 月初開始每二、三天就以新
    台幣2000元至3000元代價在你樓下向你購買毒品施用，前後
    共十餘次．．．，你做何解釋）張崇銘僅有二、三次電話聯
    絡陳雅萍，再由我帶他去拿毒品」等語；及共犯陳雅萍於警
    詢時供稱：「（據甲○○筆錄中供述，張祟銘要購買毒品時
    ，平時都是他和你聯絡？）以前都是張崇銘和甲○○聯絡，
    但是最近幾次都跟我聯絡，聯絡都是交易毒品，有時候跟甲
    ○○交易，有時跟我交易。」、「（你們平常交易何種毒品
    ，如何交易？）我們平常都是交易海洛因，都是一邊交錢一
    邊交貨。」等語，相互符合；又證人張崇銘就91年4 月12日
    撥打0000000000號行動電話欲向被告購買2000元海洛因乙節
    ，核與證人即警員林清發、宋毓俊於原審及本院證述之情節
    （詳後述），均相互符合；而張崇銘已於93年3 月6 日死亡
    ，有個人資料查詢結果單可佐（見原審卷(二)第14頁），致本
    院無法傳喚到庭作證，本院斟酌上情，認證人張崇銘於警詢
    中所述，具有可信之特別狀況，且為證明犯罪事實存否所必
    要，其於警詢前開所述，應有證據能力；又張崇銘上開於檢
    察官偵訊所為之陳述，並無顯不可信之特別狀況，依刑事訴
    訴法第159 條之1 規定，得為證據。又陳雅萍於原審審理時
    翻異前詞改稱：不知道張崇銘曾向被告購買毒品，張崇銘亦
    未向我買毒品等語，核與證人張崇銘前開警詢、偵訊，及證
    人林清發及宋毓俊於原審審理證述之情節不符，倘陳雅萍未
    與被告共同販賣毒品，豈可能於警詢中為上開陳述，且該供
    述亦與被告及張崇銘於警詢之供述相符；又陳雅萍遭警方查
    獲之初，因較無法深慮其供述之利弊得失，所述應較接近真
    實；況陳雅萍因前開與被告共同販賣毒品之供述，而有遭受
    販賣毒品之刑事訴追危險，則其於事後卸責及迴護之詞，應
    屬常情，是陳雅萍於警詢之陳述具有較可信之特別情況，且
    為證明犯罪事實存否所必要者，依刑事訴訟法第156 條第2
    項規定，得為證據。
貳、實體方面：
一、訊據上訴人即被告甲○○矢口否認有何販賣第一級毒品海洛
    因之犯行，辯稱：我僅施用毒品，因一次購買較多毒品價格
    比較便宜，我乃與張崇銘合資購買毒品，並未販賣毒品給張
    崇銘或不特定人等語。
二、經查：
（一）高雄市政府警察局新興分局警員林清發等人於91年4 月12
      日，持原審法院91年度聲搜字第568 號搜索票，前往高雄
      縣岡山鎮○○○路112 號11樓之1 被告住處執行搜索，當
      場扣得白色粉末17包（淨重81.66 公克，包裝重10.93 公
      克）、研磨機1 台、電子磅秤1 台、夾鏈袋5 大包、分裝
      用削尖吸管4 支等物品之事實，有上開搜索票1 紙、搜索
      扣押筆錄、扣押物品目錄表各1 份及現場照片11張附卷可
      稽（見原審法院91年度聲搜字第568 號卷第40頁至第45
      頁、偵卷第3 頁至第8 頁）；而上開扣案物品送驗結果，
      白色粉末17包確定為第一級毒品海洛因（毛重81.66 公克
      ，包裝重10.93 公克）、研磨機1 台及分裝用削尖吸管4
      支則均殘留無法析離之第一級毒品海洛因，有法務部調查
      局91年6 月18日調科壹字第220013554 號鑑定通知書1 紙
      （見偵卷第70頁），及高雄醫學大學附設中和紀念醫院檢
      驗報告附卷可稽（見原審卷(一)第120 頁、第97頁）。又被
      告雖辯稱扣案之17包海洛因中，其中編號16或17之白色粉
      末為糖粉，非海洛因云云。然經本院向法務部調查局函查
      結果，經函覆：「編號16（原標示37.2公克）塑膠袋中之
      檢品係海洛因粉末，無糖分或其他不純物質成分反應。編
      號17（原標示17.2公克）塑膠袋中之檢品係海洛因與葡萄
      糖摻混之白色粉末。」，有該局93年12月8 日調科壹字第
      09362396600 號函一份附於本院卷足憑，可見編號16或17
      之該包白色粉末並非純粹糖粉，故被告所辯亦不足採。
（二）被告於警詢時供稱：「（張崇銘於警方調查中明確指證你
      ，自91年3 月初開始每二、三天就以新台幣2000元至3000
      元代價在你樓下向你購買毒品施用，前後共十餘次‧‧‧
      你做何解釋）張崇銘僅有二、三次電話聯絡陳雅萍，再由
      我帶他去拿毒品。」等語（見警訊卷第8 頁），已自白其
      與陳雅萍共同販賣海洛因予張崇銘之犯行。
（三）證人張崇銘於91年4 月12日警詢時供稱：警方於91年4 月
      12日12時許，持檢察官核發之搜索票前往被告住處執行搜
      索時，我此時在高雄市楠梓區先以我行動電話號碼000000
      0000號撥打被告之行動電話0000000000號連絡前往被告住
      處樓下購買毒品海洛因，等我到被告居住之高雄縣岡山鎮
      ○○○路112 號時，我再次以行動電話撥打被告之行動電
      話告知我已到樓下，並將欲購買毒品之現金2000元置於駕
      駛座車門邊等候交易，此時警方就前來將我查獲，並當場
      比對我行動電話撥出打給被告之行動電話記錄；我係自91
      年3 月初起，每次約二至三天就以二千至三千前往被告住
      處樓下購買海洛因施用，總共約向被告購買十餘次左右海
      洛因施用等語（見警卷第11頁）；嗣於同日檢察官偵訊時
      供稱：如扣押物品清單所示之毒品係向甲○○購買，約於
      91 年3月間開始，每次二、三千元向他買，共買十多次。
      」等語（見台灣高雄地方法院檢察署91年度毒偵字第1648
      號卷第43頁反面）；核與證人即查獲警員林清發於偵訊及
      原審時結證述：因監聽發現被告有涉嫌販賣毒品，才聲請
      搜索票，當天緝捕以後，被告手機響起，張崇銘打電話進
      來，是警方接聽，張崇銘說要買二，到樓下還會打來，張
      崇銘到了又會打一次，警方就下樓看到張崇銘站在自己開
      來的自用小客車旁，2000元放在前車內側把手處，警方當
      場請張崇銘以手機顯示號碼，才知道剛才的電話是張崇銘
      打的等語（見偵卷第43頁、原審卷(二)第33頁至第34頁）；
      證人即查獲警員宋毓俊於原審審理時結證述：我負責電話
      監聽，我在電話中聽到張崇銘在楠梓打電話給被告要買
      2000元海洛因，我即立刻離開機房與搜索之警員會合，我
      到達時警方有一部分人在被告住處，有一部分人在樓下等
      張崇銘的車子，我與其他警員一起在樓下等張崇銘，警方
      找到張崇銘車子停在大樓對面路邊，駕駛座車窗打開，警
      方請張崇銘拿出手機核對，發現張崇銘曾打被告的電話，
      並在駕駛座旁邊發現2000元等語（見原審卷(二)第38頁至第
      39頁）；及證人陳雅萍於警詢時供稱：張祟銘買毒品以前
      都是和甲○○聯絡，但是最近幾次都跟我聯絡，平常都是
      交易海洛因，都是一邊交錢一邊交貨等語（見警訊卷第14
      頁），相互符合。證人陳雅萍雖於本院93年12月8 日審理
      時結證：「我在警察局時因毒癮發作，所述不實在，警員
      要我配合這麼說，張崇銘未曾打電話給我要向我買毒品，
      我曾聽被告說過與張崇銘合資購買毒品等語（見本院卷第
      92頁、第93頁），然證人即警員林清發於本院93年12月8
      日審理時結證稱：本件查獲時陳雅萍有在現場，她有說甲
      ○○有在賣毒品，搜索逮捕被告時，被告之手機響起，由
      我們警員張松照接聽，張崇銘說「瘦仔，買二千」，張松
      照聽完電話後告訴我們說張崇銘已在樓下，我們才下去抓
      他，當時張崇銘將二千元放在駕駛座旁邊，該二千元有扣
      案等語（見本院卷第97頁至第99頁），而證人林清發、宋
      毓俊為職司偵查犯罪之公務員，與被告並無恩怨，衡情應
      無誣陷其二人之必要，其證詞復與其他客觀事證相符，自
      堪採信。又證人張崇銘於91年4 月12日為警查獲時，經警
      採集其尿液送檢驗結果呈嗎啡陽性反應，並經原審法院於
      91年4 月12日以91年度毒聲第2001號刑事裁定送勒戒處所
      觀察、勒戒之事實，有高雄市立凱旋醫院煙毒尿液檢驗成
      績書、高雄市政府警察局新興分局煙毒尿液送驗登記代碼
      對照表及原審法院91年度毒聲字第2001號裁定附卷可稽（
      見原審法院91年度毒聲第2001號卷第46頁、第66頁至第67
      頁），足見證人張崇銘應係向被告及陳雅萍購買海洛因施
      用無誤。至證人張崇銘於91年5 月21日檢察官偵訊時翻異
      前詞，改稱：並未向被告及陳雅萍購買毒品，係與被告合
      資購買，因一次買的多，價格較便宜等語（見偵查卷第37
      頁反面），顯與上開事證不符，應係事後迴護被告之詞，
      不足採信。又陳雅萍於原審審理時翻異前詞改稱：不知道
      張崇銘是否曾向被告購買毒品，張崇銘並未向我購買毒品
      等語，應係卸責及迴護被告之詞，亦無足採。
（四）參以扣案之海洛因共17包，毛重高達81.66 公克，數量非
      微，顯非一般施用者持有毒品之狀態，復有分裝毒品用之
      研磨機1 台、電子磅秤1 台、夾鏈袋5 大包、分裝用削尖
      吸管4 支，以及張崇銘案發時欲向被告購買海洛因之2000
      元扣案可資佐證，益證被告持有上開海洛因應係供販賣之
      用，殆無疑義。
（五）依一般社會觀念以觀，販賣行為在通常情形下均係以牟利
      為其主要誘因及目的，本案被告販賣第一級毒品海洛因之
      犯行，為最輕本刑無期徒刑以上之罪，如於買賣之過程中
      無利可圖，其何必甘冒觸犯刑罰之高度風險幫助他人取得
      毒品？是依一般經驗法則，自堪信其取得海洛因再轉賣張
      崇銘時，其買入價格必較賣出時低廉或賣出之數量、純度
      有所減少，係屬合理之認定。從而，被告確有從中賺取買
      賣價差以牟利之意圖及行為甚明。至被告於前揭買賣行為
      中所得之金額，張崇銘於警詢及檢察官偵訊均供稱：於91
      年3 月間開始，每次二、三千元向被告買，共買十多次等
      語（見警訊卷第11頁、台灣高雄地方法院檢察署91年度毒
      偵字第1648號卷第43頁反面），張崇銘向被告購買毒品之
      次數，以及各次購買金額多少，並無法確定，而張崇銘業
      已死亡，業如前述，而被告復否認犯罪，則客觀上顯難再
      以其他方式查證詳實，依罪疑惟輕之原則，自應以對被告
      較有利之次數、及各次交易金額認定交易金額，逾此部分
      之指證，尚乏積極證據可資佐證，自難逕為不利於被告之
      認定。從而，本案之交易次數及金額應依共計交易十次，
      每次二千元之標準計算，其販賣第一級毒品海洛因之總金
      額即為20000元。
（六）被告雖辯稱：因一次購買較多毒品價格比較便宜，我乃與
      張崇銘合資購買毒品等語。然被告於警詢時先供稱：我不
      認識張崇銘，也沒有電話聯絡過等語（見警訊卷第七頁）
      ，倘被告係與張崇銘合資購買毒品，則被告既已於警詢時
      坦承有吸用毒品之犯行（見警卷第四頁），理應會清楚交
      待其與張崇銘合資購買毒品之事，以免遭警方質疑其販賣
      毒品予張崇銘，惟被告竟急於撇清其認識張崇銘，顯與常
      情有違。又被告就其與張崇銘合資向「阿耶」購買毒品，
      「阿耶」交付毒品時，張崇銘是否在場乙節。被告於偵訊
      時先供稱：我與張崇銘共同出資購買毒品，由我聯絡打電
      話去買，然後一起到空軍醫院等，我會叫張崇銘先到一旁
      ，賣的人將毒品給我等語（見偵查卷第42頁）；嗣於原審
      審理時改稱：我與張崇銘合資購買毒品，我連絡販毒者「
      阿耶」，依「阿耶」指示地點去等候，我與張崇銘一起等
      ，「阿耶」來交貨，我與張崇銘二人都在場，一起把錢交
      給「阿耶」，我與張崇銘再分毒品等語（見原審卷(一)第62
      頁），被告前後所供歧異，倘被告確有與張崇銘合資購買
      毒品，豈有就上開交付毒品之情節供述相互齟齬之理。顯
      見被告辯稱：我與張崇銘共同出資購買毒品等語，應係事
      後卸責之詞，委無足採。
（七）綜上所述，足見被告上開所辯，顯係卸責之詞，均無足採
      。被告與陳雅萍共同意圖營利，自91年3 月初某日起至91
      年4 月間止連續販賣第一級毒品海洛因予張崇銘之犯行，
      事證明確，其販賣第一級毒品海洛因犯行，堪以認定。
三、按海洛因係毒品危害防制條例第2 條第2 項第1 款所示之第
    一級毒品，被告意圖牟利販賣海洛因給張崇銘，核被告所為
    ，係犯毒品危害防制條例第4 條第1 項之販賣第一級毒品罪
    。被告持有第一級毒品海洛因之低度行為，為其後販賣第一
    級毒品海洛因之高度行為所吸收，不另論罪。被告與陳雅萍
    間就上開犯行，彼此間互有犯意聯絡及行為分擔，為共同正
    犯。被告所為上開販賣第一級毒品海洛因之犯行共十次，前
    後時間緊接，所犯構成要件相同，顯係出於概括犯意反覆為
    之，為連續犯，應依刑法第56條規定，論以一罪，然其所犯
    販賣毒品罪法定刑為死刑、無期徒刑，依刑法第64條第1 項
    、第65條第1 項之規定，不得加重，僅就罰金刑部分予以加
    重。又被告並無販賣毒品前科，有台灣高等法院被告全國前
    案紀錄表可佐，而其販賣數量及所得均非甚鉅，就全部犯罪
    情節觀之，尚非極為重大，在客觀上若量處最輕本刑之無期
    徒刑，仍嫌過重，情輕法重，其犯罪之情狀尚非全無可憫，
    爰依刑法第59條之規定，酌減輕其刑。
四、公訴意旨另以：被告基於連續販賣第一級毒品海洛因之概括
    犯意，自91年3 月間起迄同年4 月間止，利用行動電話0000
    000000對外連繫並約定交易地點之方式，以每小包海洛因二
    千元至三千元不等之價格販賣給不特定人，因認被告亦涉犯
    毒品危害防制條例第4 條第1 項之罪嫌云云。惟訊據被告堅
    決否認有公訴人起訴之此部分犯行，辯稱：我並未販賣毒品
    等語。經查：公訴人認被告有此部分犯行，係以張崇銘之供
    述及行動電話0000000000號之電話監聽譯文為其論據。但查
    ，張崇銘之供述僅能證明其向被告購買海洛因十次，每次金
    額2000元，業如前述，尚無法據此證明被告自91年3 月間起
    至同年4 月間止有何販賣海洛因予不特定人之犯行。又觀以
    前開0000000000號電話監聽譯文（見偵查卷第47頁至第56頁
    ），雖於通話中有談及「硬仔」、「軟仔」、「鹹仔」等毒
    品術語名稱，惟譯文中並無被告因意圖營利而販入海洛因、
    或已與購毒者談妥交易，及被告因販賣而交付毒品之任何積
    極證據，亦不能據此認被告自91年3 月間起迄同年4 月間止
    ，利用行動電話0000000000販賣海洛因予不特定人。茲因查
    無證據證明被告有此部分犯行，原應為無罪之諭知，惟公訴
    意旨認此部分與前開有罪部分有連續犯之裁判上一罪關係，
    爰不另為無罪之諭知，附此敘明。
五、原審就被告甲○○販賣第一級毒品部分，認販賣給張崇銘部
    分，被告罪證明確，因予適用毒品危害防制條例第4 條第1
    項，刑法第11條、第28條、第56條、第59條之規定，並審酌
    被告本身曾因施用毒品，經法院裁定送觀察、勒戒及強制戒
    治，當知毒品戕害之嚴重性，竟為圖私利販賣毒品，對社會
    危害程度甚鉅，且於犯罪後卸責飾詞，否認販賣毒品之犯行
    等一切情狀，量處有期徒刑12年；又扣案如附表一編號3所
    示之物，因殘留海洛因不能析離，應視為毒品，併依毒品危
    害防制條例第18條第1 項前段之規定宣告沒收銷燬之；扣案
    如附表一編號4 至6 所示之物，係被告所有，業據被告供承
    在卷，被告雖否認販毒犯行，惟其中編號4 、6 所示之物，
    衡情應係被告販賣毒品所用之物（其中如附表一編號6 之
    SIM 卡，依電話公司行動電話契約之約定，其所有權屬於電
    信公司，而非被告所有，自無庸宣告沒收），爰依同條例第
    19條第1 項規定宣告沒收，另其中編號5 所示之夾鏈袋5 大
    包，係被告預備供販賣海洛因所用之物，應依刑法第38條第
    1 項第2 款規定宣告沒收。又販賣第一級毒品海洛因所得2
    萬元，應依毒品危害防制條例第19條第1 項規定沒收，如全
    部或一部不能沒收時，以其財產抵償之。至扣案如附表二編
    號2 所示之物，應係供吸食海洛因所用之物；如附表二編號
    3 所示之帳冊，係證人曾加明所有，業據曾加明證述在卷，
    且該帳冊之記載與本案被告涉犯販賣海洛因之犯行無涉；如
    附表二編號4 所示之現金187400元，並無證據證明係被告販
    毒所得；如附表二編號7 、編號10至編號12所示之物，均係
    吸用甲基安非他命之器具，均與本案被告涉犯販賣第一級毒
    品無涉；如附表二編號13所示之行動電話3 具，並無證據證
    明與被告本案販賣毒品犯行有關，均不予宣告沒收。又扣案
    如附表一編號1 、2 及附表二編號1 、5 、8 、9 所示之物
    ，均經檢察官處分沒收銷燬，有台灣高雄地方法院檢察署檢
    察官扣押物品處分命令附卷可佐（見原審卷(二)第67頁，其中
    如附表二編號1 、5 、8 、9 亦與本案被告販賣海洛因之犯
    行無關聯性），均已滅失，亦不宣告沒收。就被告販賣給不
    特定人部分，以不能證明被告有此部分犯行，然公訴人認與
    前開有罪部分有連續犯之裁判上一罪關係，爰不另為無罪之
    諭知。其認事用法核無違誤，所處之刑亦屬適當。被告上訴
    意旨，仍執前詞，否認有販賣第一級毒品之犯行，指摘原判
    決不當，為無理由，應予駁回。
六、至被告無償提供海洛因給陳雅萍施用部分，是否涉犯轉讓第
    一級毒品罪，應由公訴人另行偵辦，併此敘明。
據上論斷，應依刑事訴訟法第368條，判決如主文。
本案經檢察官林應華到庭執行職務。
中　　華　　民　　國　　94　　年　　1 　　月　　26　　日
　　　　　　　　　刑事第二庭    審判長法　官  林正雄
                                      法　官  陳啟造
                                      法　官  黃壽燕
以上正本證明與原本無異。
如不服本判決應於收受本判決後10日內向本院提出上訴書狀，其
未敘述上訴理由者，並得於提起上訴後10日內向本院補提理由書
狀（均須按他造當事人之人數附繕本）「切勿逕送上級法院」。
中　　華　　民　　國　　94　　年　　1 　　月　　27　　日
　　　　　　　　　　　　　　　　　　　書記官  黃一秋
附錄本判決論罪科刑法條：
毒品危害防制條例第4 條
  製造、運輸、販賣第一級毒品者，處死刑或無期徒刑；處無期
  徒刑者，得併科新台幣1 千萬元以下罰金。
  製造、運輸、販賣第二級毒品者，處無期徒刑或7 年以上有期
  徒刑，得併科新台幣7 百萬元以下罰金。
  製造、運輸、販賣第三級毒品者，處5 年以上有期徒刑，得併
  科新台幣5 百萬元以下罰金。
  製造、運輸、販賣專供製造或施用毒品之器具者，處1 年以上
  7 年以下有期徒刑，得併科新台幣1 百萬元以下罰金。
  前四項之未遂犯罰之。
附表一
┌──┬──────────┬────────────────┐
│編號│物品名稱            │  數    量                      │
├──┼──────────┼────────────────┤
│1   │海洛因17包          │毛重81.66公克、包裝重10.93公克  │
├──┼──────────┼────────────────┤
│2   │殘留海洛因不能析離之│4支                             │
│    │分裝毒品用削尖吸管  │                                │
├──┼──────────┼────────────────┤
│3   │殘留海洛因不能析離  │1台                             │
│    │之研磨機            │                                │
├──┼──────────┼────────────────┤
│4   │電子磅秤            │1台                             │
├──┼──────────┼────────────────┤
│5   │分裝毒品用夾鏈袋    │5大包                           │
├──┼──────────┼────────────────┤
│6   │MOTOROLA型號V808手機│1具                             │
│    │（不含門號0000000000│                                │
│    │號行動電話SIM卡1片）│                                │
└──┴──────────┴────────────────┘
附表二
┌──┬───────────┬────────────────────┐
│編號│物品名稱              │ 數  量                                 │
├──┼───────────┼────────────────────┤
│1   │摻有海洛因香煙        │ 2支                                    │
├──┼───────────┼────────────────────┤
│2   │海洛因注射針筒        │ 3支                                    │
├──┼───────────┼────────────────────┤
│3   │帳冊                  │ 1本                                    │
├──┼───────────┼────────────────────┤
│4   │新台幣187400元        │                                        │
├──┼───────────┼────────────────────┤
│5   │甲基安非他命5包       │ 驗前毛重31.6公克，驗後毛重31.5公克     │
├──┼───────────┼────────────────────┤
│6   │新台幣壹仟元偽鈔      │ 63張                                   │
├──┼───────────┼────────────────────┤
│7   │酒精燈                │ 1個                                    │
├──┼───────────┼────────────────────┤
│8   │安非他命吸食器        │ 2組                                    │
├──┼───────────┼────────────────────┤
│9   │殘留甲基安非他命不    │ 4只                                    │
│    │能析離之玻璃吸食器    │                                        │
├──┼───────────┼────────────────────┤
│10  │玻璃吸食器            │ 7只                                    │
├──┼───────────┼────────────────────┤
│11  │玻璃吸食器半成品      │ 12只                                   │
├──┼───────────┼────────────────────┤
│12  │噴燈器                │ 2只                                    │
├──┼───────────┼────────────────────┤
│13  │行動電話              │ 3具（陳雅萍、曾加明、張崇銘所有各1具） │
└──┴───────────┴────────────────────┘
